---
title: 'Tarea #4'
author: "Los Celtics"
date: "5/16/2019"
header-includes:
   - \usepackage{amsmath}
   - \usepackage{scalefont}
output: powerpoint_presentation
---

```{r setup, include=FALSE}
if (!require(reticulate)){
        install.packages("reticulate",dependencies = TRUE,repos=c(CRAN="https://cran.cnr.berkeley.edu/"))
}

knitr::opts_chunk$set(echo = FALSE)
```

## Suma de Vectores

La suma de vectores consiste en sumar a cada elemento de un vector, el valor del elemento correspondiente del otro vector. 

$\begin{bmatrix}
		1\\2\\3
		\end{bmatrix}
		+
		\begin{bmatrix}
		6\\7\\8
		\end{bmatrix}		=
		\begin{bmatrix}
		7\\9\\11
		\end{bmatrix}$

## Suma de Vectores (R)

La suma de vectores en R se hace facilmente con el operador +:

```{r echo=TRUE, tidy=TRUE,cache=FALSE, prompt=TRUE, highlight=TRUE,background="gray50"}
v1<-c(1,2,3)
v2<-c(6,7,8)
v3<-v1+v2

cat("El resultado de sumar v1 y v2 es [",v3,"]",sep=" ")
```


## Suma de Vectores (Python)

La suma de vectores en Python se hace facilmente con el operador +, utilizando la bilbioteca numpy para definir los arreglos:



```{python  echo=TRUE,cache=FALSE, highlight=TRUE,background="gray50"}
import numpy as np
v1 = np.array([1,2,3,4,5])
v2 = np.array([6,7,8,9,10])
v3 = v1+v2
print("El resultado de sumar v1 y v2 es ",v1+v2)
```

## Resta de Vectores

La resta de vectores consiste en restar a cada elemento del primer vector, el valor del elemento correspondiente del segundo vector. 

$\begin{bmatrix}
		1\\2\\3
		\end{bmatrix}
		-
		\begin{bmatrix}
		6\\7\\8
		\end{bmatrix}		=
		\begin{bmatrix}
		-5\\-5\\-5
		\end{bmatrix}$

## Resta de Vectores (R)

La resta de vectores en R se hace facilmente con el operador -:

```{r echo=TRUE, tidy=TRUE,cache=FALSE, prompt=TRUE, highlight=TRUE,background="gray50"}
v1<-c(1,2,3)
v2<-c(6,7,8)
v3<-v1-v2

cat("El resultado de restar v2 de v1 es [",v3,"]",sep=" ")
```


## Resta de Vectores (Python)

La resta de vectores en Python se hace facilmente con el operador +, utilizando la bilbioteca numpy para definir los arreglos:



```{python  echo=TRUE,cache=FALSE, highlight=TRUE,background="gray50"}
import numpy as np
v1 = np.array([1,2,3,4,5])
v2 = np.array([6,7,8,9,10])
v3 = v1-v2
print("El resultado de restar v2 de v1 es ",v3)
```



## Norma de Vector



## Norma de Vector (R) 



## Norma de Vector (Python)



## Vector Multiplicado por Escalar



## Vector Multiplicado por Escalar (R) 



## Vector Multiplicado por Escalar (Python)



## Multiplicacion por Componentes



## Multiplicacion por Componentes (R) 



## Multiplicacion por Componentes (Python)



## Division por Componentes



## Division por Componentes (R) 



## Division por Componentes (Python)



## Normalizar Vector



## Normalizar Vector (R) 



## Normalizar Vector (Python)



## Producto Punto

El producto punto entre dos vectores se obtiene sumando los productos de las correspondientes entradas de los vectores:

$$\begin{bmatrix}
		1\\2\\3\\4\\5
		\end{bmatrix}
		\cdot
		\begin{bmatrix}
		6\\7\\8\\9\\10
		\end{bmatrix} = 6+14+24+36+50 = 130$$

## Producto Punto (R) 

La forma mas práctica de obtener el producto punto en R es utilizar el operador %*% , sin embargo este puede tener otros significados si se trabaja con matrices

```{r echo=TRUE, cache=FALSE, prompt=TRUE, highlight=TRUE,background="gray50",message=FALSE}
v1<-c(1,2,3,4,5)
v2<-c(6,7,8,9,10)
cat("El producto punto de v1 y v2 es ",v1%*%v2,sep=" ")
```


## Producto Punto (Python)

El producto punto en Python se puede obtener utilizando la función _dot()_ del paquete numpy

```{python  echo=TRUE,cache=FALSE, highlight=TRUE,background="gray50"}
import numpy as np
v1 = np.array([1,2,3,4,5])
v2 = np.array([6,7,8,9,10])
d = np.dot(v1,v2)
print("El producto punto de v1 y v2 es",d)
```


## Producto Cruz

El producto de los vectores $\vec(a)$ y $\vec(b)$, de tres dimensiones se define de la siguiente forma:

$$\vec(a)=\begin{bmatrix}
a_1\\a_2\\a_3
\end{bmatrix} \times
\vec(b)=\begin{bmatrix}
b_2\\b_2\\b_3
\end{bmatrix} = (a_2b_3 – a_3b_2 , a_3b_1 – a_1b_3 , a_1b_2 – a_2b_1)$$


## Producto Cruz (R) 

El producto cruz se puede calcular en R utilizando la funcion _cross(x,y)_ del paquete _pracma_:

```{r echo=TRUE, cache=FALSE, prompt=TRUE, highlight=TRUE,background="gray50",message=FALSE, warning=FALSE, error=FALSE}
if (!require(pracma)){install.packages("pracma")}
v1<-c(1,2,3)
v2<-c(6,7,8)
v3<-cross(v1,v3)
cat("El producto cruz de v1 y v2 es [",v3,"]",sep=" ")
```


## Producto Cruz (Python)

El producto cruz en Python se puede obtener utilizando la función _cross()_ del paquete numpy

```{python  echo=TRUE,cache=FALSE, highlight=TRUE,background="gray50"}
import numpy as np
v1 = np.array([1,2,3])
v2 = np.array([6,7,8])
d = np.cross(v1,v2)
print("El producto cruz de v1 y v2 es",d)
```


## Multiplicacion de Matrices

$$\begin{pmatrix}
a_{11} &\ldots  &a_{1n}\\
\vdots& \ddots &\vdots\\
a_{i1} & \rightarrow &a_{in}\\
\vdots&  \ddots &\vdots\\
a_{m1} & \ldots &a_{mn}
\end{pmatrix}\begin{pmatrix}
b_{11}&\ldots &b_{1j} &\ldots &b_{1p}\\
\vdots& \ddots & \downarrow &  \ddots  &\vdots\\
b_{n1}&\ldots &b_{nj}&\ldots &b_{np}
\end{pmatrix}=\begin{pmatrix}
c_{11}&\ldots& c_{1j} &\ldots &c_{1p}\\
\vdots&  \ddots & & &\vdots\\
c_{i1}& & c_{ij} & &c_{ip}\\
\vdots& &  & \ddots &\vdots\\
c_{m1} &\ldots& c_{mj} &\ldots &c_{mp}
\end{pmatrix}$$

Donde $$c_{ij}  =  a_{i1}b_{1j}  + a_{i2}b_{2j}  +  \cdots  + a_{in}b_{nj}$$


## Multiplicacion de Matrices (R) 

En R 

```{r echo=TRUE, cache=FALSE, prompt=TRUE, highlight=TRUE,background="gray50",message=FALSE, warning=FALSE, error=FALSE}
a<-matrix(c(1,0,0,1),nrow=2,ncol=2,byrow=TRUE)
b<-matrix(c(4,1,2,2),nrow=2,ncol=2,byrow=TRUE)
c<-a%*%b
cat("El resultado de multiplicar a y b es ")
print(c)
```

## Multiplicacion de Matrices (Python)

En Python se puede obtener utilizando la función _matmul()_ del paquete numpy

```{python  echo=TRUE,cache=FALSE, background="gray50"}
import numpy as np
a = np.array([[1, 0],[0, 1]])
b = np.array([[4, 1],[2, 2]])
print("El resultado de multiplicar a y b es ",np.matmul(a, b))
```


## Suma de Matrices



## Suma de Matrices (R) 



## Suma de Matrices (Python)



## Resta de Matrices



## Resta de Matrices (R) 



## Resta de Matrices (Python)



## Transpuesta de Matriz



## Transpuesta de Matriz (R) 



## Transpuesta de Matriz (Python)



## Traza de Matriz



## Traza de Matriz (R) 



## Traza de Matriz (Python)



## Inversa de Matriz



## Inversa de Matriz (R) 



## Inversa de Matriz (Python)



## Determinante de Matriz



## Determinante de Matriz (R) 



## Determinante de Matriz (Python)



## EigenVectors



## EigenVectors (R) 



## EigenVectors (Python)



## EigenValues



## EigenValues (R) 



## EigenValues (Python)



## Potencia de Matrices



## Potencia de Matrices (R) 



## Potencia de Matrices (Python)



## Descomposicion de Matrices



## Descomposicion de Matrices (R) 



## Descomposicion de Matrices (Python)





