---
title: 'Tarea #4'
author: "Los Celtics"
date: "5/16/2019"
output: powerpoint_presentation
---

```{r setup, include=FALSE}
if (!require(reticulate)){
        install.packages("reticulate",dependencies = TRUE,repos=c(CRAN="https://cran.cnr.berkeley.edu/"))
}

knitr::opts_chunk$set(echo = FALSE)
```

## Suma de Vectores

La suma de vectores consiste en sumar a cada elemento de un vector, el valor del elemento correspondiente del otro vector. 

$\begin{bmatrix}
		1\\2\\3
		\end{bmatrix}
		+
		\begin{bmatrix}
		6\\7\\8
		\end{bmatrix}		=
		\begin{bmatrix}
		7\\9\\11
		\end{bmatrix}$

## Suma de Vectores (R)

La suma de vectores en R se hace facilmente con el operador +:

```{r echo=TRUE, tidy=TRUE,cache=FALSE, prompt=TRUE, highlight=TRUE,background="gray50"}
v1<-c(1,2,3)
v2<-c(6,7,8)
v3<-v1+v2

cat("El resultado de sumar v1 y v2 es [",v3,"]",sep=" ")
```


## Suma de Vectores (Python)

La suma de vectores en Python se hace facilmente con el operador +, utilizando la bilbioteca numpy para definir los arreglos:



```{python  echo=TRUE,cache=FALSE, highlight=TRUE,background="gray50"}
import numpy as np
v1 = np.array([1,2,3,4,5])
v2 = np.array([6,7,8,9,10])
v3 = v1+v2
print("El resultado de sumar v1 y v2 es ",v1+v2)
```

## Resta de Vectores

La resta de vectores consiste en restar a cada elemento del primer vector, el valor del elemento correspondiente del segundo vector. 

$\begin{bmatrix}
		1\\2\\3
		\end{bmatrix}
		-
		\begin{bmatrix}
		6\\7\\8
		\end{bmatrix}		=
		\begin{bmatrix}
		-5\\-5\\-5
		\end{bmatrix}$

## Resta de Vectores (R)

La resta de vectores en R se hace facilmente con el operador -:

```{r echo=TRUE, tidy=TRUE,cache=FALSE, prompt=TRUE, highlight=TRUE,background="gray50"}
v1<-c(1,2,3)
v2<-c(6,7,8)
v3<-v1-v2

cat("El resultado de restar v2 de v1 es [",v3,"]",sep=" ")
```


## Resta de Vectores (Python)

La resta de vectores en Python se hace facilmente con el operador +, utilizando la bilbioteca numpy para definir los arreglos:



```{python  echo=TRUE,cache=FALSE, highlight=TRUE,background="gray50"}
import numpy as np
v1 = np.array([1,2,3,4,5])
v2 = np.array([6,7,8,9,10])
v3 = v1-v2
print("El resultado de restar v2 de v1 es ",v3)
```
