---
title: 'Tarea #4'
author: "Los Celtics"
date: "5/16/2019"
header-includes:
   - \usepackage{amsmath}
   - \usepackage{scalefont}
output: powerpoint_presentation
---

```{r setup, include=FALSE}
if (!require(reticulate)){
        install.packages("reticulate",dependencies = TRUE,repos=c(CRAN="https://cran.cnr.berkeley.edu/"))
}

knitr::opts_chunk$set(echo = FALSE)
```


## Suma de Vectores (R)

La suma de vectores en R se hace facilmente con el operador +:

```{r echo=TRUE, tidy=TRUE,cache=FALSE, prompt=TRUE, highlight=TRUE,background="gray50"}
v1<-c(1,2,3)
v2<-c(6,7,8)
v3<-v1+v2

cat("El resultado de sumar v1 y v2 es [",v3,"]",sep=" ")
```


## Suma de Vectores (Python)

La suma de vectores en Python se hace facilmente con el operador +, utilizando la bilbioteca numpy para definir los arreglos:



```{python  echo=TRUE,cache=FALSE, highlight=TRUE,background="gray50"}
import numpy as np
v1 = np.array([1,2,3,4,5])
v2 = np.array([6,7,8,9,10])
v3 = v1+v2
print("El resultado de sumar v1 y v2 es ",v1+v2)
```


## Resta de Vectores (R)

La resta de vectores en R se hace facilmente con el operador -:

```{r echo=TRUE, tidy=TRUE,cache=FALSE, prompt=TRUE, highlight=TRUE,background="gray50"}
v1<-c(1,2,3)
v2<-c(6,7,8)
v3<-v1-v2

cat("El resultado de restar v2 de v1 es [",v3,"]",sep=" ")
```


## Resta de Vectores (Python)

La resta de vectores en Python se hace facilmente con el operador +, utilizando la bilbioteca numpy para definir los arreglos:



```{python  echo=TRUE,cache=FALSE, highlight=TRUE,background="gray50"}
import numpy as np
v1 = np.array([1,2,3,4,5])
v2 = np.array([6,7,8,9,10])
v3 = v1-v2
print("El resultado de restar v2 de v1 es ",v3)
```



## Norma de Vector (R) 

La norma de un vector se calcula con la funcion _norm()_

```{r echo=TRUE, cache=FALSE, prompt=TRUE, highlight=TRUE,background="gray50"}
v1<-as.matrix(c(1,2,3))
cat("La norma Euclideana de v1 es ",n<-norm(v1,type = "f"),sep=" ")
cat("La norma Valor maximo de v1 es ",norm(v1,"m"),sep=" ")
cat("La norma manhattan de v1 es ",norm(v1,"o"),sep=" ")

```


## Norma de Vector (Python)

```{python  echo=TRUE,cache=FALSE, highlight=TRUE,background="gray50"}
import numpy as np
v1 = np.array([1,2,3,4,5])
print("La norma Euclideana de v1 es ",np.linalg.norm(v1))
print("La norma Valor maximo de v1 es ",np.linalg.norm(v1,np.inf))
print("La norma manhattan de v1 es ",np.linalg.norm(v1,1))
```


## Vector Multiplicado por Escalar (R) 

```{r echo=TRUE, cache=FALSE, prompt=TRUE, highlight=TRUE,background="gray50"}
v1<-c(1,2,3)
k<-2
kv1<-2*v1
cat("k*v1 =[",kv1,"]",sep=" ")

```


## Vector Multiplicado por Escalar (Python)

```{python  echo=TRUE,cache=FALSE, highlight=TRUE,background="gray50"}
import numpy as np
v1 = np.array([1,2,3,4,5])
k = 2
kv1 = 2*v1 
print("k*v1 = ",kv1)
```


## Multiplicacion por Componentes (R) 

```{r echo=TRUE, tidy=TRUE,cache=FALSE, prompt=TRUE, highlight=TRUE,background="gray50"}
v1<-c(1,2,3)
v2<-c(6,7,8)
v3<-v1*v2

cat("El resultado de v1 .x v2  es [",v3,"]",sep=" ")
```

## Multiplicacion por Componentes (Python)

```{python  echo=TRUE,cache=FALSE, highlight=TRUE,background="gray50"}
import numpy as np
v1 = np.array([1,2,3,4,5])
v2 = np.array([6,7,8,9,10])
v3 = v1*v2
print("El resultado de v1 .x v2 es ",v3)
```

## Division por Componentes (R) 


```{r echo=TRUE, tidy=TRUE,cache=FALSE, prompt=TRUE, highlight=TRUE,background="gray50"}
v1<-c(1,2,3)
v2<-c(6,7,8)
v3<-v2/v1

cat("El resultado de v2 ./ v1  es [",v3,"]",sep=" ")
```

## Division por Componentes (Python)

```{python  echo=TRUE,cache=FALSE, highlight=TRUE,background="gray50"}
import numpy as np
v1 = np.array([1,2,3,4,5])
v2 = np.array([6,7,8,9,10])
v3 = v2/v1
print("El resultado de v2 ./ v1 es ",v3)
```

## Normalizar Vector (R) 

En este caso es mejor escribir la funcion dado que no hay una funcion base.

```{r echo=TRUE, cache=FALSE, prompt=TRUE, highlight=TRUE,background="gray50"}
normalizar <- function(v) {v / sqrt(sum(v^2))}
v1<-c(1,2,3)
normv1<-normalizar(v1)
cat("v1 normalizado es [",normv1,"]",sep=" ")

```

## Normalizar Vector (Python)

Mismo caso en Python

```{python  echo=TRUE,cache=FALSE, highlight=TRUE,background="gray50"}
import numpy as np
def normalizar(v):
    norm = np.linalg.norm(v)
    if norm == 0: 
       return v
    return v / norm
v1 = np.array([1,2,3])
print("v1 normalizado es ",normalizar(v1))
```

## Producto Punto (R) 

La forma mas pr치ctica de obtener el producto punto en R es utilizar el operador %*% , sin embargo este puede tener otros significados si se trabaja con matrices

```{r echo=TRUE, cache=FALSE, prompt=TRUE, highlight=TRUE,background="gray50",message=FALSE}
v1<-c(1,2,3,4,5)
v2<-c(6,7,8,9,10)
cat("El producto punto de v1 y v2 es ",v1%*%v2,sep=" ")
```


## Producto Punto (Python)

El producto punto en Python se puede obtener utilizando la funci칩n _dot()_ del paquete numpy

```{python  echo=TRUE,cache=FALSE, highlight=TRUE,background="gray50"}
import numpy as np
v1 = np.array([1,2,3,4,5])
v2 = np.array([6,7,8,9,10])
d = np.dot(v1,v2)
print("El producto punto de v1 y v2 es",d)
```


## Producto Cruz (R) 

El producto cruz se puede calcular en R utilizando la funcion _cross(x,y)_ del paquete _pracma_:

```{r echo=TRUE, cache=FALSE, prompt=TRUE, highlight=TRUE,background="gray50",message=FALSE, warning=FALSE, error=FALSE}
if (!require(pracma)){install.packages("pracma")}
v1<-c(1,2,3)
v2<-c(6,7,8)
v3<-cross(v1,v3)
cat("El producto cruz de v1 y v2 es [",v3,"]",sep=" ")
```


## Producto Cruz (Python)

El producto cruz en Python se puede obtener utilizando la funci칩n _cross()_ del paquete numpy

```{python  echo=TRUE,cache=FALSE, highlight=TRUE,background="gray50"}
import numpy as np
v1 = np.array([1,2,3])
v2 = np.array([6,7,8])
d = np.cross(v1,v2)
print("El producto cruz de v1 y v2 es",d)
```


## Multiplicacion de Matrices (R) 

En R 

```{r echo=TRUE, cache=FALSE, prompt=TRUE, highlight=TRUE,background="gray50",message=FALSE, warning=FALSE, error=FALSE}
a<-matrix(c(1,0,0,1),nrow=2,ncol=2,byrow=TRUE)
b<-matrix(c(4,1,2,2),nrow=2,ncol=2,byrow=TRUE)
c<-a%*%b
cat("El resultado de multiplicar a y b es ")
print(c)
```

## Multiplicacion de Matrices (Python)

En Python se puede obtener utilizando la funci칩n _matmul()_ del paquete numpy

```{python  echo=TRUE,cache=FALSE, background="gray50"}
import numpy as np
a = np.array([[1, 0],[0, 1]])
b = np.array([[4, 1],[2, 2]])
print("El resultado de multiplicar a y b es ",np.matmul(a, b))
```


## Suma de Matrices (R) 



## Suma de Matrices (Python)



## Resta de Matrices (R) 



## Resta de Matrices (Python)




## Transpuesta de Matriz (R) 



## Transpuesta de Matriz (Python)




## Traza de Matriz (R) 



## Traza de Matriz (Python)




## Inversa de Matriz (R) 



## Inversa de Matriz (Python)




## Determinante de Matriz (R) 



## Determinante de Matriz (Python)




## EigenVectors (R) 



## EigenVectors (Python)




## EigenValues (R) 



## EigenValues (Python)



## Potencia de Matrices (R) 



## Potencia de Matrices (Python)


## Descomposicion de Matrices (R) 



## Descomposicion de Matrices (Python)





