---
title: 'Tarea #4'
author: 
  - "Los Celtics"
  - Jose Alberto Aguilar
  - Rafael Alfaro
  - Gonzalo Rodriguez
  - Juan Pablo Villalobos
date: "5/22/2019"
header-includes:
   - \usepackage{amsmath}
   - \usepackage{scalefont}
output: powerpoint_presentation
---

```{r setup, include=FALSE}
if (!require(reticulate)){
        install.packages("reticulate",dependencies = TRUE,repos=c(CRAN="https://cran.cnr.berkeley.edu/"))
}
if (!require(matrixcalc)) {
    install.packages("matrixcalc",dependencies = TRUE,repos=c(CRAN="https://cran.cnr.berkeley.edu/"))
}
if (!require(base)) {
    install.packages(" base",dependencies = TRUE,repos=c(CRAN="https://cran.cnr.berkeley.edu/"))
}

knitr::opts_chunk$set(echo = FALSE)
```


## Suma de Vectores (R)

La suma de vectores en R se hace facilmente con el operador +:

```{r echo=TRUE, tidy=TRUE,cache=FALSE, prompt=TRUE, highlight=TRUE,background="gray50"}
v1<-c(1,2,3)
v2<-c(6,7,8)
v3<-v1+v2

cat("El resultado de sumar v1 y v2 es [",v3,"]",sep=" ")
```


## Suma de Vectores (Python)

La suma de vectores en Python se hace facilmente con el operador +, utilizando la bilbioteca numpy para definir los arreglos:



```{python  echo=TRUE,cache=FALSE, highlight=TRUE,background="gray50"}
import numpy as np
v1 = np.array([1,2,3,4,5])
v2 = np.array([6,7,8,9,10])
v3 = v1+v2
print("El resultado de sumar v1 y v2 es ",v1+v2)
```


## Resta de Vectores (R)

La resta de vectores en R se hace facilmente con el operador -:

```{r echo=TRUE, tidy=TRUE,cache=FALSE, prompt=TRUE, highlight=TRUE,background="gray50"}
v1<-c(1,2,3)
v2<-c(6,7,8)
v3<-v1-v2

cat("El resultado de restar v2 de v1 es [",v3,"]",sep=" ")
```


## Resta de Vectores (Python)

La resta de vectores en Python se hace facilmente con el operador +, utilizando la bilbioteca numpy para definir los arreglos:



```{python  echo=TRUE,cache=FALSE, highlight=TRUE,background="gray50"}
import numpy as np
v1 = np.array([1,2,3,4,5])
v2 = np.array([6,7,8,9,10])
v3 = v1-v2
print("El resultado de restar v2 de v1 es ",v3)
```



## Norma de Vector (R) 

La norma de un vector se calcula con la funcion _norm()_

```{r echo=TRUE, cache=FALSE, prompt=TRUE, highlight=TRUE,background="gray50"}
v1<-as.matrix(c(1,2,3))
cat("La norma Euclideana de v1 es ",n<-norm(v1,type = "f"),sep=" ")
cat("La norma Valor maximo de v1 es ",norm(v1,"m"),sep=" ")
cat("La norma manhattan de v1 es ",norm(v1,"o"),sep=" ")

```


## Norma de Vector (Python)

```{python  echo=TRUE,cache=FALSE, highlight=TRUE,background="gray50"}
import numpy as np
v1 = np.array([1,2,3,4,5])
print("La norma Euclideana de v1 es ",np.linalg.norm(v1))
print("La norma Valor maximo de v1 es ",np.linalg.norm(v1,np.inf))
print("La norma manhattan de v1 es ",np.linalg.norm(v1,1))
```


## Vector Multiplicado por Escalar (R) 

```{r echo=TRUE, cache=FALSE, prompt=TRUE, highlight=TRUE,background="gray50"}
v1<-c(1,2,3)
k<-2
kv1<-2*v1
cat("k*v1 =[",kv1,"]",sep=" ")

```


## Vector Multiplicado por Escalar (Python)

```{python  echo=TRUE,cache=FALSE, highlight=TRUE,background="gray50"}
import numpy as np
v1 = np.array([1,2,3,4,5])
k = 2
kv1 = 2*v1 
print("k*v1 = ",kv1)
```


## Multiplicacion por Componentes (R) 

```{r echo=TRUE, tidy=TRUE,cache=FALSE, prompt=TRUE, highlight=TRUE,background="gray50"}
v1<-c(1,2,3)
v2<-c(6,7,8)
v3<-v1*v2

cat("El resultado de v1 .x v2  es [",v3,"]",sep=" ")
```

## Multiplicacion por Componentes (Python)

```{python  echo=TRUE,cache=FALSE, highlight=TRUE,background="gray50"}
import numpy as np
v1 = np.array([1,2,3,4,5])
v2 = np.array([6,7,8,9,10])
v3 = v1*v2
print("El resultado de v1 .x v2 es ",v3)
```

## Division por Componentes (R) 


```{r echo=TRUE, tidy=TRUE,cache=FALSE, prompt=TRUE, highlight=TRUE,background="gray50"}
v1<-c(1,2,3)
v2<-c(6,7,8)
v3<-v2/v1

cat("El resultado de v2 ./ v1  es [",v3,"]",sep=" ")
```

## Division por Componentes (Python)

```{python  echo=TRUE,cache=FALSE, highlight=TRUE,background="gray50"}
import numpy as np
v1 = np.array([1,2,3,4,5])
v2 = np.array([6,7,8,9,10])
v3 = v2/v1
print("El resultado de v2 ./ v1 es ",v3)
```

## Normalizar Vector (R) 

En este caso es mejor escribir la funcion dado que no hay una funcion base.

```{r echo=TRUE, cache=FALSE, prompt=TRUE, highlight=TRUE,background="gray50"}
normalizar <- function(v) {v / sqrt(sum(v^2))}
v1<-c(1,2,3)
normv1<-normalizar(v1)
cat("v1 normalizado es [",normv1,"]",sep=" ")

```

## Normalizar Vector (Python)

Mismo caso en Python

```{python  echo=TRUE,cache=FALSE, highlight=TRUE,background="gray50"}
import numpy as np
def normalizar(v):
    norm = np.linalg.norm(v)
    if norm == 0: 
       return v
    return v / norm
v1 = np.array([1,2,3])
print("v1 normalizado es ",normalizar(v1))
```

## Producto Punto (R) 

La forma mas práctica de obtener el producto punto en R es utilizar el operador %*% , sin embargo este puede tener otros significados si se trabaja con matrices

```{r echo=TRUE, cache=FALSE, prompt=TRUE, highlight=TRUE,background="gray50",message=FALSE}
v1<-c(1,2,3,4,5)
v2<-c(6,7,8,9,10)
cat("El producto punto de v1 y v2 es ",v1%*%v2,sep=" ")
```


## Producto Punto (Python)

El producto punto en Python se puede obtener utilizando la función _dot()_ del paquete numpy

```{python  echo=TRUE,cache=FALSE, highlight=TRUE,background="gray50"}
import numpy as np
v1 = np.array([1,2,3,4,5])
v2 = np.array([6,7,8,9,10])
d = np.dot(v1,v2)
print("El producto punto de v1 y v2 es",d)
```


## Producto Cruz (R) 

El producto cruz se puede calcular en R utilizando la funcion _cross(x,y)_ del paquete _pracma_:

```{r echo=TRUE, cache=FALSE, prompt=TRUE, highlight=TRUE,background="gray50",message=FALSE, warning=FALSE, error=FALSE}
if (!require(pracma)){install.packages("pracma")}
v1<-c(1,2,3)
v2<-c(6,7,8)
v3<-cross(v1,v3)
cat("El producto cruz de v1 y v2 es [",v3,"]",sep=" ")
```


## Producto Cruz (Python)

El producto cruz en Python se puede obtener utilizando la función _cross()_ del paquete numpy

```{python  echo=TRUE,cache=FALSE, highlight=TRUE,background="gray50"}
import numpy as np
v1 = np.array([1,2,3])
v2 = np.array([6,7,8])
d = np.cross(v1,v2)
print("El producto cruz de v1 y v2 es",d)
```


## Multiplicacion de Matrices (R) 

En R 

```{r echo=TRUE, cache=FALSE, prompt=TRUE, highlight=TRUE,background="gray50",message=FALSE, warning=FALSE, error=FALSE}
a<-matrix(c(1,0,0,1),nrow=2,ncol=2,byrow=TRUE)
b<-matrix(c(4,1,2,2),nrow=2,ncol=2,byrow=TRUE)
c<-a%*%b
cat("El resultado de multiplicar a y b es ")
print(c)
```

## Multiplicacion de Matrices (Python)

En Python se puede obtener utilizando la función _matmul()_ del paquete numpy

```{python  echo=TRUE,cache=FALSE, background="gray50"}
import numpy as np
a = np.array([[1, 0],[0, 1]])
b = np.array([[4, 1],[2, 2]])
print("El resultado de multiplicar a y b es ",np.matmul(a, b))
```


## Suma de Matrices (R) 

En R la suma se efectua usando el operador +

```{r echo=TRUE, cache=FALSE, prompt=TRUE, highlight=TRUE,background="gray50",message=FALSE, warning=FALSE, error=FALSE}
a<-matrix(c(1,8,5,2),nrow=2,ncol=2,byrow=TRUE)
b<-matrix(c(4,3,2,1),nrow=2,ncol=2,byrow=TRUE)
c<-a + b
cat("El resultado de sumar a y b es ")
print(c)
```

## Suma de Matrices (Python)

En Python se realiza usando el operador +

```{python  echo=TRUE,cache=FALSE, background="gray50"}
import numpy as np
a = np.array([[0, 2],[4, 6]])
b = np.array([[4, 3],[2, 1]])
print("El resultado de sumar a y b es ",a + b)
```

## Resta de Matrices (R) 

En R la resta se lleva a cabo con el operador -

```{r echo=TRUE, cache=FALSE, prompt=TRUE, highlight=TRUE,background="gray50",message=FALSE, warning=FALSE, error=FALSE}
a<-matrix(c(1,2,3,4),nrow=2,ncol=2,byrow=TRUE)
b<-matrix(c(4,3,2,1),nrow=2,ncol=2,byrow=TRUE)
c<-a - b
cat("El resultado de restar a y b es ")
print(c)
```

## Resta de Matrices (Python)

De manera similar a la suma de matrices, restamos usando un operador basico

```{python  echo=TRUE,cache=FALSE, background="gray50"}
import numpy as np
a = np.array([[1, 2],[3, 4]])
b = np.array([[4, 3],[2, 1]])
print("El resultado de la diferencia entre a y b es ",a - b)
```

## Transpuesta de Matriz (R) 

En R calculamos la transpuesta con la funcion t

```{r echo=TRUE, cache=FALSE, prompt=TRUE, highlight=TRUE,background="gray50",message=FALSE, warning=FALSE, error=FALSE}
a<-matrix(c(1,3,5,2,4,6,7,9,11),nrow=3,ncol=3,byrow=TRUE)
c<-t(a)

```

## Transpuesta de Matriz (R) 

(cont.)

```{r echo=TRUE, cache=FALSE, prompt=TRUE, highlight=TRUE,background="gray50",message=FALSE, warning=FALSE, error=FALSE}
cat("La matriz a es ")
print(a)
cat("Su transpuesta es ")
print(c)
```

## Transpuesta de Matriz (Python)

En Python la transpuesta de una matriz se calcula usando el metodo transpose

```{python  echo=TRUE,cache=FALSE, background="gray50"}
import numpy as np
a = np.array([[1, 2, 3],[4, 5, 6],[7, 8, 9]])
print("La matriz a es ",a)
print("Su transpuesta es ",a.transpose())
```


## Traza de Matriz (R) 

En R la traza se calcula sumando la diagonal

```{r echo=TRUE, cache=FALSE, prompt=TRUE, highlight=TRUE,background="gray50",message=FALSE, warning=FALSE, error=FALSE}
a<-matrix(c(1,3,5,2,4,6,7,9,11),nrow=3,ncol=3,byrow=TRUE)
t<-sum(diag(a))
cat("La matriz a es ")
print(a)
cat("Su traza es ")
print(t)
```


## Traza de Matriz (Python)

En Python la traza de una matriz se puede calcular usando la funcion trace

```{python  echo=TRUE,cache=FALSE, background="gray50"}
import numpy as np
a = np.array([[1, 2, 3],[4, 5, 6],[7, 8, 9]])
print("La matriz a es ",a)
print("Su traza es ",np.trace(a))
```

## Inversa de Matriz (R) 

En R la matriz inversa se calcula usando el metodo solve

```{r echo=TRUE, cache=FALSE, prompt=TRUE, highlight=TRUE,background="gray50",message=FALSE, warning=FALSE, error=FALSE}
a<-matrix(c(4,4,-2,2,6,2,2,8,4),nrow=3,ncol=3)
i<-solve(a)
cat("La matriz a es ")
print(a)
```

## Inversa de Matriz (R) 

(cont.)

```{r echo=TRUE, cache=FALSE, prompt=TRUE, highlight=TRUE,background="gray50",message=FALSE, warning=FALSE, error=FALSE}
cat("Su inversa es ")
print(i)
cat("Como prueba, la multiplicacion entre ellas es ")
print(a%*%i)
```

## Inversa de Matriz (Python)

En Python la inversa de una matriz se puede calcular la funcion inv

```{python  echo=TRUE,cache=FALSE, background="gray50"}
import numpy as np
a = np.array([[4, 2, 2],[4, 6, 8],[-2, 2, 4]])
print("La matriz a es ",a)
print("Su inversa es ",np.linalg.inv(a))
```



## Determinante de Matriz (R) 

En R 

```{r echo=TRUE, cache=FALSE, prompt=TRUE, highlight=TRUE,background="gray50",message=FALSE, warning=FALSE, error=FALSE}
a<-matrix(c(4,1,4,2),nrow=2,ncol=2,byrow=TRUE)
d<-det(a)
cat("El resultado de la determinante de a es ")
print(d)
```


## Determinante de Matriz (Python)

En Python se puede obtener utilizando la función _linalg.det()_ del paquete numpy

```{python  echo=TRUE,cache=FALSE, background="gray50"}
import numpy as np
a = np.array([[4, 1],[2, 2]])
print("El resultado de la determinante de a es ",np.linalg.det(a))
```


## EigenVectors (R) 

En R 

```{r echo=TRUE, cache=FALSE, prompt=TRUE, highlight=TRUE,background="gray50",message=FALSE, warning=FALSE, error=FALSE}
a<-matrix(c(4,1,2,2),nrow=2,ncol=2,byrow=TRUE)
e<-eigen(a)
cat("Los eigenvectors de a son: ")
print(e$vectors)
```


## EigenVectors (Python)

En Python se puede obtener utilizando la función _linalg.eig()_ del paquete numpy

```{python  echo=TRUE,cache=FALSE, background="gray50"}
import numpy as np
a = np.array([[4, 1],[2, 2]])
w,v = np.linalg.eig(a)
print("El eigenvector normalizado de a es ",v)
```


## EigenValues (R) 

En R 

```{r echo=TRUE, cache=FALSE, prompt=TRUE, highlight=TRUE,background="gray50",message=FALSE, warning=FALSE, error=FALSE}
a<-matrix(c(4,1,2,2),nrow=2,ncol=2,byrow=TRUE)
e<-eigen(a)
cat("Los eigenvalues de a son: ")
print(e$values)
```


## EigenValues (Python)

En Python se puede obtener utilizando la función _linalg.eig()_ del paquete numpy

```{python  echo=TRUE,cache=FALSE, background="gray50"}
import numpy as np
a = np.array([[4, 1],[2, 2]])
w,v = np.linalg.eig(a)
print("Los eigenvalues de a son ",w)
```

## Potencia de Matrices (R) 

En R 

```{r echo=TRUE, error=FALSE, message=FALSE, warning=FALSE, background="gray50", cache=FALSE, highlight=TRUE, prompt=TRUE}
a<-matrix(c(4,1,2,2),nrow=2,ncol=2,byrow=TRUE)
e<-matrix.power(a, 3)
cat("La matrix A^3 es: ")
print(e)
```

## Potencia de Matrices (Python)

En Python se puede obtener utilizando la función _linalg.matrix_power()_ del paquete numpy

```{python  echo=TRUE,cache=FALSE, background="gray50"}
import numpy as np
a = np.array([[4, 1],[2, 2]])
e = np.linalg.matrix_power(a, 3)
print("La matrix A^3 es: ",e)
```

## Descomposicion de Matrices (R) 

En R 

```{r echo=TRUE, error=FALSE, message=FALSE, warning=FALSE, background="gray50", cache=FALSE, highlight=TRUE, prompt=TRUE}
a<-matrix(c(4,1,2,2,5,6,7,8,9,2,1,2),nrow=3,ncol=4,byrow=TRUE)
e<-svd(a)
```

## Descomposicion de Matrices (R) 

```{r echo=TRUE, error=FALSE, message=FALSE, warning=FALSE, background="gray50", cache=FALSE, highlight=TRUE, prompt=TRUE}
cat("La matriz A descompuesta en las matrices U, D, V: ")
print(e$u)
print(e$d)
print(e$v)
```

## Descomposicion de Matrices (Python)

En Python se puede obtener utilizando la función _linalg.svd()_ del paquete numpy

```{python  echo=TRUE,cache=FALSE, background="gray50"}
import numpy as np
a = np.array([[4,1,2,2],[5,6,7,8],[9,2,1,2]])
u,s,v = np.linalg.svd(a)
print("La matriz A descompuesta en las matrices: ")
```

## Descomposicion de Matrices (Python)

(cont.)

```{python  echo=TRUE,cache=FALSE, background="gray50"}
print("U: ", u)
print("S: ", s)
print("V: ", v)
```


