---
title: "Tarea 4"
author: "Jose Aguilar, Eilyn Salazar, Crisia Piedra"
date: "5/16/2020"
output: html_document
---

```{r setup, include=FALSE}
if(!require(arules)) install.packages("arules",dependencies = TRUE,repos=c(CRAN="https://cran.cnr.berkeley.edu/"))
library(arules)
if(!require(readxl)) install.packages("readxl",dependencies = TRUE,repos=c(CRAN="https://cran.cnr.berkeley.edu/"))
library("readxl")
library(ggplot2)
library(knitr)
if(!require(kableExtra)) install.packages("kableExtra",dependencies = TRUE,repos=c(CRAN="https://cran.cnr.berkeley.edu/"))
library(kableExtra)
library(arules)
library(arulesViz)

library(tidyverse)
if(!require(plyr)) install.packages("plyr",dependencies = TRUE)
library(plyr); library(dplyr)
library(ggplot2)
library(knitr)
library(lubridate)
if(!require(assertr)) install.packages("assertr",dependencies = TRUE)
library(assertr)
if(!require(reshape2)) install.packages("reshape2",dependencies = TRUE)
library(reshape2)
if(!require(rvest)) install.packages("rvest",dependencies = TRUE)
library(rvest)
if(!require(FactoMineR)) install.packages("FactoMineR",dependencies = TRUE)
library(FactoMineR)
if(!require(ggplot2)) install.packages("ggplot2",dependencies = TRUE)
library(ggplot2)
```
# Entendimiento del negocio

Para esta tarea se hará uso de la siguiente página  https://en.wikipedia.org/wiki/List_of_highest-grossing_video_game_franchises, la cual muestra las franquicias de video juegos con mayores ingresos.

El objetivo es explorar cuales son las compañias de juegos y franquicias más rentables

#	Entendimiento de los datos

El conjunto

## Exploración de los datos 
```{r}
dirPag<-'https://en.wikipedia.org/wiki/List_of_highest-grossing_video_game_franchises'
pag<- read_html(dirPag,encoding = 'UTF-8')  
  
# se extraen específicamente las tablas que contenga la página
tablasPag<- html_table(pag,fill=TRUE)
length(tablasPag)
tablasPag
  
# Se obtienen las 
datos10m<- tablasPag[[1]]
datos5m<- tablasPag[[2]]
datos2m<- tablasPag[[3]]
datos1m<- tablasPag[[4]]
datos1m
```

## Verificación de la calidad de datos

Para la evaluación
 
#	Preparación de los datos 

La primera 


## Graficos de distribución de los valores de las variables que son factores:

A fin de 

## Selección de los datos 

Para 


## Limpieza de los datos 

Para asegurar 

## Construcción de nuevos datos (atributos) 

Se crearon 

## Transformaciones aplicadas a los datos 
 
En este caso 
 
#	Fase de modelado  

## Selección de técnicas (en este caso A priori)

Para esta 

## Construcción del modelo (en este caso serán conjuntos de reglas) 

####	Selección de los parámetros 

Para la 


##### Exploración de las transacciones

Para explorar 

####	Ejecución (generación de reglas, eliminación de subconjuntos,etc) 

##### Generación de las reglas usando A priori

Vamos a utilizar 

####	Descripción general de las reglas obtenidas (incluya al menos un gráfico) 

##### Visualización de las 3 mejores reglas (según confianza) - grafo

##### Visualización de  3 reglas - gráfico paracoord


#### Evaluación de los modelos 

#####	Muestre e interprete las mejores 3 reglas de cada conjunto generado 




#### Evaluación de los modelos 

