---
title: "Tarea 2 - Anova"
author: "Los Celtics"
date: "9 de Abril, 2019"
output:
  pdf_document: 
    keep_tex: true
---

```{r setup, include=FALSE}
if (!require(kableExtra)){
        install.packages("kableExtra",dependencies = TRUE,repos=c(CRAN="https://cran.cnr.berkeley.edu/"))
}
library(knitr)
library(kableExtra)
options(knitr.table.format = "latex")
knitr::opts_chunk$set(echo = TRUE)
```

## Carga de datos

```{r, cache=TRUE}
algodon <- read.csv("algodon.csv", header = TRUE, row.names = 1)
```

Datos Cargados:

```{r, cache=TRUE}
kable(algodon)
```

## Limpieza de datos

Los datos cargados no cumplen con los estándares de _Tidy Data_ https://vita.had.co.nz/papers/tidy-data.pdf para el analisis, por lo que es necesario al menos hacer un cambio - cambiar las observaciones (experimentos) a filas, y mantener las variables independientes a columnas. Afortunadamente, esto lo podemos hacer facilmente haciendo la transpuesta:

```{r}
algodon_t <- as.data.frame(t(algodon))
kable(algodon_t)
```

## ANOVA

Calculo de ANOVA:

```{r, cache=TRUE}
algodon_stacked <- stack(algodon_t)
kable(algodon_stacked)

anova_algodon <- aov(values ~ ind, data = algodon_stacked)
summary(anova_algodon)
```

De aquí podemos decir que:

$$F(4,20)=14.76$$

y

$$p = 9.13e-06 < 0.05$$

Al ser $p < 0.05$, podemos decir que los resultados son significativos, y no fueron obtenidos aleatoriamente.



