---
title: "Tarea 3"
author: "Jose Aguilar, Eilyn Salazer, Crisia Piedra"
date: "May 6, 2020"
output: html_document
---

```{r setup, include=FALSE, warning=FALSE}
knitr::opts_chunk$set(echo = TRUE)
if(!require(arules)) install.packages("arules",dependencies = TRUE,repos=c(CRAN="https://cran.cnr.berkeley.edu/"))
library(arules)
if(!require(readxl)) install.packages("readxl",dependencies = TRUE,repos=c(CRAN="https://cran.cnr.berkeley.edu/"))
library("readxl")
library(dplyr)
library(ggplot2)
library(knitr)
if(!require(kableExtra)) install.packages("kableExtra",dependencies = TRUE,repos=c(CRAN="https://cran.cnr.berkeley.edu/"))
library(kableExtra)
library(arules)
library(arulesViz)

library(tidyverse)
if(!require(plyr)) install.packages("plyr",dependencies = TRUE)
library(plyr)
library(ggplot2)
library(knitr)
library(lubridate)
if(!require(assertr)) install.packages("assertr",dependencies = TRUE)
library(assertr)
if(!require(reshape2)) install.packages("reshape2",dependencies = TRUE)
library(reshape2)

```

# Entendimiento del negocio

## Determinar los objetivos de minería de datos 

###	Determine el objetivo de minería de datos 

### 	Defina al menos un criterio de éxito desde la perspectiva de minería de datos 

#	Entendimiento de los datos 

## Exploración de los datos 

El conjunto de datos encuesta.csv contiene los siguientes campos:

| Campo  | Descripción | Tipo  |
|---|---|---|
| Tiempo_Respuesta | Cantidad en minutos que la persona tardó completando la encuesta | Numérico | 
| Tiempo_comunidad | Tiempo en años que y 2 años),  Medio (entre 3 y 9 años), Largo(10 o más años) | Numérico | 
| Sexo | Sexo de la persona encuestada | Numérico | 
| Trabaja | Sí/No, indica si la persona actualmente tiene un trabajo remunerado | Numérico | 
| Edad | Edad en años del encuestado | Numérico | 
| Familia | Sí/No, indica si la persona pertenece a algún grupo orientado a la familia, por ejemplo: deportes, recreación infantil, genealogía, etc | Numérico | 
| Hobbies | Sí/No, indica si la persona pertenece a un grupo relativo a pasatiempos: motociclismo, recreación al aire libre, etc | Numérico |
| Club_Social | Sí/No, indica si la persona pertenece a algún club, por ejemplo: Club de Leones, etc | Numérico | 
| Política | Sí/No, indica si la persona pertenece a un grupo propio de un partido político | Numérico | 
| Profesional | Sí/No, indica si la persona pertenece a un grupo relacionado con su profesión | Numérico | 
| Medioambiente | Sí/No, indica si la persona pertenece a un grupo para rescate o cuidado del medio ambiente | Numérico | 
| Grupo_Apoyo | Sí/No, indica si la persona pertenece a un grupo de apoyo, por ejemplo Alcohólicos anónimos, Narcóticos anónimos, manejo de la ira, etc | Numérico |





## Verificación de la calidad de datos 

```{r warning=FALSE}
setwd('C:/Development/ITCR/Tarea3')
dataset<-read.csv('Encuesta.csv', sep = ',',dec = '.')
str(dataset)
#summary(dataset)

```
 
#	Preparación de los datos 

La primera conversión sería convertir las columnas Trabaja y Familia a un valor numérico para que sea consistente con las demás variables:

```{r warning=FALSE}
# Lo convertimos usando as.integer(), pero debemos restarle 1 para que quede con dos valores 0 y 1, en vez de 1 y 2 como funciona al convertir de factor a entero
dataset$Trabaja <- as.integer(dataset$Trabaja)-1
dataset$Familia <- as.integer(dataset$Familia)-1
dataset$Familia<- factor(dataset$Familia,labels=c("NoFamilia","SiFamilia"))
dataset$Trabaja<- factor(dataset$Trabaja,labels=c("NoTrabaja","SiTrabaja"))
dataset$Hobbies<- factor(dataset$Hobbies,labels=c("NoHobbies","SiHobbies"))
dataset$Club_Social<- factor(dataset$Club_Social,labels=c("NoClub_Social","SiClub_Social"))
dataset$Politica<- factor(dataset$Politica,labels=c("NoPolitica","SiPolitica"))
dataset$Profesional<- factor(dataset$Profesional,labels=c("NoProfesional","SiProfesional"))
dataset$Medioambiente<- factor(dataset$Medioambiente,labels=c("NoMedioambiente","SiMedioambiente"))
dataset$Grupo_Apoyo<- factor(dataset$Grupo_Apoyo,labels=c("NoGrupo_Apoyo","SiGrupo_Apoyo"))
str(dataset)

```

Renombramos los valores de las variables Sexo y Tiempo_Comunidad:
```{r warning=FALSE}

dataset$Tiempo_comunidad<-revalue(dataset$Tiempo_comunidad,c("Corto"="Tiempo_comunidad_Corto","Largo"="Tiempo_comunidad_Largo","Medio"="Tiempo_comunidad_Medio"))

dataset$Sexo<-revalue(dataset$Sexo,c("F"="Sexo_F","M"="Sexo_M"))
summary(dataset)

```

Graficos de distribucion de los valores de las variables que son factores:

```{r warning=FALSE}

dataset_factors =dataset[,sapply(dataset, is.factor)]

for (f_name in colnames(dataset[,sapply(dataset, is.factor)])){
  print(f_name)
  barplot(prop.table(table(dataset[,f_name])),main = paste("Distribución de ",f_name),
          space = 1.2, axisnames = TRUE)
}


```

## Selección de los datos 

Para seleccionar los datos a utilizar, vamos a revisar la distribución de los valores en las diferentes columnas utilizando el comando summary:

```{r warning=FALSE}
summary(dataset)
```

Revisando los datos, podemos observar que en dos variables _Club_Social_ y _Politica_ existe un desbalance importante en la distribución de los valores, con mas del 80% de las observaciones con un solo valor:

| Variable | Si (%) | No (%) |
|---|---|---|
| Club_Social | 10.36 | 89.64 |
| Politica | 18.87 | 81.13 |

Debido a esto, no seran consideramos para el análisis.

```{r warning=FALSE}
dataset$Club_Social <- NULL
dataset$Politica <- NULL
```


## Limpieza de los datos 

Para asegurar el correcto funcionamiento del algoritmo, vamos a eliminar las filas que contengan valores nulos.

```{r warning=FALSE}
dataset<- na.omit(dataset)
```

## Construcción de nuevos datos (atributos) 

Se crearon dos nuevas variables como el rango de edad y el timepo de respuesta para agrupar los datos

```{r warning=FALSE}
dataset$Grupo_Edad<-discretize(dataset$Edad,method="frequency",breaks = 3, labels = c("Edad_Joven","Edad_Media","Edad_Mayor"))
levels(dataset$Grupo_Edad)

dataset$Grupo_Tiempo_Respuesta<-discretize(dataset$Tiempo_Respuesta,method="frequency",breaks = 3, 
                                           labels = c("Tiempo_Respuesta_Rapida","Tiempo_Respuesta_Media","Tiempo_Respuesta_Lenta"))
levels(dataset$Grupo_Tiempo_Respuesta)

str(dataset)

colnames(dataset)

```

## Transformaciones aplicadas a los datos 
 
Si la preparación de los datos la realiza en un lenguaje de programación distinto a R, debe documentar los cambios o transformaciones aplicadas a los datos, aportando screenshots y agregándolos como imágenes en el documento RMarkdown. 
 
#	Fase de modelado  

(estas actividades debe realizarlas para cada conjunto de reglas generado) 

## Selección de técnicas   (en este caso A priori) 

## Construcción del modelo (en este caso serán conjuntos de reglas) 

```{r warning=FALSE}

# transacciones<- ddply(dataset,c("Tiempo_Respuesta","Tiempo_comunidad","Sexo","Trabaja","Edad","Familia",
#                                 "Hobbies","Club_Social","Politica","Profesional","Medioambiente","Grupo_Apoyo"),
#                       function(dataset) paste(dataset$item,collapse = ','))

#transacciones <- paste(dataset$Tiempo_Respuesta,dataset$Tiempo_comunidad,dataset$Sexo,dataset$Trabaja,
#                       dataset$Edad,dataset$Familia,dataset$Hobbies,dataset$Club_Social,dataset$Politica,
#                       dataset$Profesional,dataset$Medioambiente,dataset$Grupo_Apoyo,collapse=',')

dataset$Tiempo_Respuesta<-NULL
dataset$Edad<-NULL

transacciones <- col_concat(dataset,sep=",")

head(transacciones)


 
 # se guardan los datos como archivo csv en formato transaccion
 write.csv(transacciones,'transacciones.csv',quote = FALSE)

```

```{r warning=FALSE}
# se leerá el archivo como transacciones formato basket
 
 transacciones<- read.transactions('transacciones.csv',sep=',',format = 'basket')
 
 
```

### Exploración de las transacciones
```{r}
summary(transacciones)
```

### Generación de las reglas usando A priori

```{r}
 # se generarn las reglas usando el algoritmo a priori, con un soporte del 1% y una confianza de 0.8

reglas<- apriori(transacciones,parameter = list(supp=0.001,conf=0.8,maxlen=10))
  
  inspect(reglas[1:10])

   # Generar menos reglas
  #reglas<- apriori(transacciones,parameter = list(supp=0.001,conf=0.8,maxlen=3))
  #inspect(reglas[1:10])
 
  # eliminar reglas que son subconjuntos de otras 
  subconjuntos<- which(colSums(is.subset(reglas,reglas))>1)
  
  reglasFinal<- reglas[-subconjuntos]
  #inspect(reglasFinal[1:10])
  
  # se ordena por soporte y se observan las primeras 10 reglas
  inspect(sort(reglasFinal,by='lift',decreasing = TRUE)[1:10])
  
  # se filtran las reglas con confianza superior a 0.25
  mejoresReglas<- reglasFinal[quality(reglasFinal)$confidence>0.25]
  
```

### Visualización de las 5 mejores reglas (según confianza) - grafo
```{r fig.align='center'}
   cincoMejoresReglas<- head(mejoresReglas,n=10,by='lift')
  
   plot(cincoMejoresReglas,method = 'graph',engine = 'htmlwidget')

```

##	Selección de los parámetros    

##	Ejecución

(generación de reglas, eliminación de subconjuntos,etc) 

##	Descripción general de las reglas obtenidas 

(incluya al menos un gráfico) 

## Evaluación de los modelos 

##	Muestre e interprete las mejores 3 reglas de cada conjunto generado 
